臺灣新竹地方法院刑事判決
111年度易字第67號
公  訴  人  臺灣新竹地方檢察署檢察官
被      告  黃偌男



上列被告因竊盜案件，經檢察官提起公訴（110年度偵字第10180
號、第11609號、第12828號、第14210號、第15035號），被告於
本院準備程序中，就被訴事實為有罪之陳述，經本院告知簡式審
判程序意旨，並聽取公訴人及被告之意見後，本院裁定依簡式審
判程序審理，並判決如下：
    主      文
黃偌男竊盜，累犯，處有期徒刑參月，如易科罰金，以新臺幣壹
仟元折算壹日。未扣案之犯罪所得朝日SUPER DRY啤酒壹罐及麒
麟一番搾啤酒壹罐均沒收，於全部或一部不能沒收或不宜執行沒
收時，均追徵其價額；又竊盜，累犯，處有期徒刑參月，如易科
罰金，以新臺幣壹仟元折算壹日。未扣案之犯罪所得朝日SUPER 
DRY啤酒貳罐均沒收，於全部或一部不能沒收或不宜執行沒收時
，均追徵其價額；又竊盜，累犯，處有期徒刑參月，如易科罰金
，以新臺幣壹仟元折算壹日。未扣案之犯罪所得朝日SUPER DRY
啤酒壹罐及麒麟一番搾啤酒壹罐均沒收，於全部或一部不能沒收
或不宜執行沒收時，均追徵其價額；又竊盜，累犯，處有期徒刑
參月，如易科罰金，以新臺幣壹仟元折算壹日。未扣案之犯罪所
得手機SIM卡壹張及手機保護殼壹個均沒收，於全部或一部不能
沒收或不宜執行沒收時，均追徵其價額；又竊盜，累犯，處有期
徒刑參月，如易科罰金，以新臺幣壹仟元折算壹日。未扣案之犯
罪所得布魯克琴酒壹瓶沒收，於全部或一部不能沒收或不宜執行
沒收時，追徵其價額；又竊盜，累犯，處有期徒刑參月，如易科
罰金，以新臺幣壹仟元折算壹日。未扣案之犯罪所得海尼根啤酒
壹罐、碗裝辛拉麵壹份及桂格養氣人蔘雞精壹罐均沒收，於全部
或一部不能沒收或不宜執行沒收時，均追徵其價額；又竊盜，累
犯，處有期徒刑參月，如易科罰金，以新臺幣壹仟元折算壹日。
應執行有期徒刑壹年，如易科罰金，以新臺幣壹仟元折算壹日。
    事實及理由
一、本件犯罪事實及證據，除附表關於「商品」欄之記載應更正
    為「遭竊取之物」欄、該欄位內編號1至3關於「朝日SUPER 
    DAY啤酒」之記載均應更正為「朝日SUPER DRY啤酒」、編號
    1、3關於「麒麟一番啤酒」之記載均應更正為「麒麟一番搾
    啤酒」、編號4關於「IPHONE品牌手機1支（已返還）」之記
    載應更正為「IPHONE品牌手機1支（含手機SIM卡1張及手機
    保護殼1個，僅返還手機）」、編號5關於「布魯客琴酒」之
    記載應更正為「布魯克琴酒」；證據部分應補充「被告黃偌
    男於本院審理時之自白（見本院卷第69頁）」外，餘均引用
    如附件檢察官起訴書之記載。
二、論罪科刑：　　
　㈠核被告黃偌男所為，均係犯刑法第320條第1項之竊盜罪。　
　㈡被告所犯上開7罪，犯意各別，行為互殊，應予分論併罰。
　㈢查被告前因竊盜案件，經本院以109年度竹北簡字272號判決
    處有期徒刑2月、2月，應執行有期徒刑3月並確定，於民國1
    10年2月3日執行完畢出監等情，有臺灣高等法院被告前案紀
    錄表1份在卷可考。詎其又於受有期徒刑執行完畢後，5年以
    內故意再犯本件有期徒刑以上之數罪，均為累犯，且本院認
    本件加重最低本刑並無罪刑不相當之情形，爰均依刑法第47
    條第1項之規定，加重其刑。　
　㈣爰以行為人之責任為基礎，審酌被告已有多次竊盜前案紀錄
    ，有臺灣高等法院被告前案紀錄表1份在卷足參，詎猶不知
    悔改，再犯本案7件竊盜犯行，顯然並未記取教訓，欠缺尊
    重他人財產法益之觀念，造成他人財產損失，危害社會治安
    ，法治觀念偏差，所為實不足取；惟念被告均坦認犯行之犯
    後態度，且其就起訴書附表編號4所示犯行竊得之手機1支（
    不含SIM卡、保護殼）、編號6所示犯行竊得之海尼根啤酒1
    罐、編號7所示犯行竊得之鈦石灰立體口罩1包、虎牌冰釀啤
    酒1罐及沃福斯APA精釀啤酒1罐，已分別返還告訴人劉芸、
    楊子祺、許智寧，業經證人鄭惠玲陳述在卷（見偵11609卷
    第12頁），並有職務報告、贓物認領單、贓物認領保管單各
    1份附卷可考（見偵11609卷第4頁、偵14210卷第29頁、偵15
    035卷第25頁），此部分犯罪所生危害業已減低；並衡酌其
    犯罪之動機、目的、手段、所竊取物品之價值，暨其自述工
    專畢業之智識程度及勉持之經濟狀況（見本院卷第69頁）等
    一切情狀，分別量處如主文所示之刑，並定其應執行刑暨均
    諭知易科罰金之折算標準。
三、沒收部分：　　
　㈠被告就起訴書附表編號1所示犯行竊得之朝日SUPER DRY啤酒1
    罐及麒麟一番搾啤酒1罐、編號2所示犯行竊得之朝日SUPER 
    DRY啤酒2罐、編號3所示犯行竊得之朝日SUPER DRY啤酒1罐
    及麒麟一番搾啤酒1罐、編號4所示犯行竊得之手機SIM卡1張
    及手機保護殼1個、編號5所示犯行竊得之布魯克琴酒1瓶、
    編號6所示犯行竊得之海尼根啤酒1罐、碗裝辛拉麵1份及桂
    格養氣人蔘雞精1罐，均為其犯罪所得，雖均未扣案（編號5
    部分僅扣得空瓶，被告已飲用完畢），仍應依刑法第38條之
    1第1項前段、第3項規定，於被告各該主文項下宣告沒收，
    並於全部或一部不能沒收或不宜執行沒收時，分別追徵其價
    額。　
　㈡至被告就起訴書附表編號4所示犯行竊得之手機1支（不含SIM
    卡、保護殼）、編號6所示犯行竊得之海尼根啤酒1罐、編號
    7所示犯行竊得之鈦石灰立體口罩1包、虎牌冰釀啤酒1罐及
    沃福斯APA精釀啤酒1罐，已分別返還告訴人劉芸、楊子祺、
    許智寧，業如前述，爰依刑法第38條之1第5項規定，不予宣
    告沒收或追徵。　
據上論斷，應依刑事訴訟法第273條之1第1項、第299條第1項前
段、第310條之2、第454條第2項，判決如主文。
本案經檢察官周文如提起公訴，檢察官黃翊雯到庭執行職務。　
中　　華　　民　　國　　111 　年　　1 　　月　　21　　日
                  刑事第四庭    法　官　郭哲宏　
以上正本證明與原本無異。
如不服本判決應於收受本判決後20日內向本院提出上訴書狀，上
訴書狀應敘述具體理由。上訴書狀未敘述上訴理由者，應於上訴
期間屆滿後20日內補提理由書狀於本院(均須按他造當事人之人
數附繕本 )「切勿逕送上級法院」。 
中　　華　　民　　國　　111 　年　　1 　　月　　21　　日
                                書記官  戴筑芸
附錄本案論罪法條：
中華民國刑法第320條第1項
意圖為自己或第三人不法之所有，而竊取他人之動產者，為竊盜
罪，處5年以下有期徒刑、拘役或50萬元以下罰金。 
附件：
臺灣新竹地方檢察署檢察官起訴書
                                    110年度偵字第10180號
                                               第11609號
                                               第12828號
                                               第14210號
                                               第15035號
　　被　　　告　黃偌男　男　52歲（民國00年0月0日生）
　　　　　　　　　　　　住新竹縣○○鎮○○街00巷0弄00號
                        （在押）　
                        國民身分證統一編號：Z000000000號
上列被告因竊盜案件，業經偵查終結，認應該提起公訴，茲將犯
罪事實及證據並所犯法條分敘如下：
　      犯罪事實
一、黃偌男前因竊盜案件，經臺灣新竹地方法院以109年度竹北
    簡字第272號判決判處應執行有期徒刑3月確定，嗣與其他案
    件接續執行，於民國110年2月3日徒刑執行完畢出監。詎猶
    不知悔改，意圖為自己不法之所有，分別基於竊盜之犯意，
    於附表所示之時間、地點及行竊方式，竊取附表所示之商品
    ，得手後，旋離開現場。嗣經附表所示之商家察覺失竊並報
    警處理，為警調閱監視器錄錄畫面後而循線查獲。
二、案經三商家購股份有限公司、劉芸、陳星卉、楊子祺、許智
    寧訴由新竹縣政府警察局竹北分局報告偵辦。
　　　　證據並所犯法條
一、證據清單及待證事實
（一）附表編號1-3部分：（110年度偵字第10180號卷）
編號      證據名稱     待證事實 1 被告黃偌男於警詢及本 署偵查中之自白 坦承附表編號1-3之全部事實。 2 證人即告訴代理人吳昊 翰於警詢之證述 證明如附表編號1-3所示之商品遭竊之事實。 3 員警職務報告1份、監視器錄影及結帳交易查詢 畫面翻拍照片12張 證明附表編號1-3之全部事實。 
（二）附表編號4部分：（110年度偵字第11609號卷）
編號      證據名稱     待證事實 1 被告於警詢及本署偵查 中之自白 坦承附表編號4之全部事實。 2 證人即告訴人劉芸於警 詢之證述 證明告訴人劉芸所有IPHONE手機1支於附表編號4所示之時地遭竊之事實。 3 證人鄭惠玲於警詢之證 述 證明被告於附表編號4所示之時地，佯以拾獲手機為由，將告訴人劉芸失竊手機（已無SIM卡、保護殼）交付予該餐廳店長即證人鄭惠玲，由證人鄭惠玲轉交予告訴人劉芸之事實。 4 員警職務報告、監視器 錄影翻拍照片及現場照 片4張 證明附表編號4之全部事實。 
（三）附表編號5部分：（110年度偵字第12828號卷）
編號      證據名稱     待證事實 1 被告於警詢及本署偵查 中之自白 坦承附表編號5之全部事實。 2 證人即告訴人陳星卉於 警詢之證述 證明告訴人陳星卉所管領如附表編號5所示之商品遭竊之事實。 3 員警職務報告、新竹縣 政府警察局竹北分局扣 押筆錄、扣押物品目錄表、贓物認領單各1份、監視器錄影翻拍照片、 現場及失竊商品照片共 12張 證明附表編號5之全部事實。 
（四）附表編號6部分：（110年度偵字第14210號卷）
編號      證據名稱     待證事實 1 被告於警詢及本署偵查 中之自白 坦承附表編號6之全部事實。 2 證人即告訴人楊子祺於 警詢之證述 證明告訴人楊子祺所管領如附表編號6所示之商品遭竊之事實。 3 員警職務報告、新竹縣 政府警察局竹北分局扣 押筆錄、扣押物品目錄表、贓物認領單各1份、監視器錄影翻拍照片、 現場及失竊商品照片共 14張 證明附表編號6之全部事實。 
（五）附表編號7部分：（110年度偵字第15035號卷）
編號      證據名稱     待證事實 1 被告於警詢及本署偵查 中之自白 坦承附表編號7之全部事實。 2 證人即告訴人許智寧於 警詢及本署偵查中之證 述 證明告訴人許智寧所管領如附表編號7所示之商品遭竊之事實。 3 員警職務報告、新竹縣 政府警察局竹北分局扣 押筆錄、扣押物品目錄表、贓物認領保管單各1份、監視器錄影翻拍照片、現場及失竊商品照 片共13張 襖證明附表編號7之全部事實。 
二、核被告所為，係犯刑法第320條第1項之竊盜罪嫌。其所為上
    開7次竊盜犯行，犯意各別，行為互殊，請予分論併罰。又
    被告受有如犯罪事實欄所載有期徒刑之執行完畢，此有本署
    刑案資料查註紀錄表1份在卷可按，其於5年以內故意再犯本
    件有期徒刑以上之罪，為累犯，請依刑法第47條第1項規定
    及司法院大法官會議釋字第775號解釋意旨，酌予加重其刑
    。另被告犯罪所得如附表1至7所示之商品，除附表編號4、6
    、7所示已返還或發還予告訴人外，均未經扣案，請依刑法
    第38條之1第1項前段、第3項規定，宣告沒收，於全部或一
    部不能沒收或不宜執行沒收時，追徵其價額。
四、依刑事訴訟法第251條第1項提起公訴。
    此 　致
臺灣新竹地方法院
中　　華　　民　　國　 110　　年　　12　　月　　24　　日
　　　　　　　　　　　　　　　檢　察　官  周文如
本件證明與原本無異　　　　　　　　　　　　
中　　華　　民　　國　 111　　年　　1 　　月　　7 　　日
                              書  記  官  詹鈺瑩
附表：
編號 時間 地點 被害人 行竊方式 商品  價格 1 110年7月17日上午9時36分許 新竹縣○○市○○路000號三商家購股份有限公司美聯社竹北中山店 三商家購股份有限公司（提告） 趁無人注意之際，徒手竊取貨架上之右列商品共計新臺幣（下同）122元，旋藏放至其隨身米色提袋內而得手，復前往櫃檯結算其另外選購之商品，而未將所竊得之右列商品結帳即騎乘自行車離開。 朝日SUPER DAY啤酒1罐 64元      麒麟一番啤酒1罐 58元 2 110年7月18日上午8時32分許 同上 同上 趁無人注意之際，徒手竊取貨架上之右列商品共計128元，旋藏放至其隨身米色提袋內而得手，未經結帳即步行離開。 朝日SUPER DAY啤酒2罐 128元 3 110年7月18日晚間7時35分許 同上 同上 趁無人注意之際，徒手竊取貨架上之右列商品共計122元，旋藏放至其隨身米色提袋內而得手，復前往櫃檯結算其另外選購之商品，而未將所竊得之右列商品結帳即步行離開。 朝日SUPER DAY啤酒1罐 64元      麒麟一番啤酒1罐 58元 4 110年8月15日晚間7時30分許 新竹縣○○市○○○路000號芝麻柚子餐廳 劉芸 (提告) 趁無人注意之際，以扇子掩飾行竊過程之方式，徒手竊取劉芸所有、置放該餐廳開放置物櫃內之IPHONE品牌手機1支，得手後旋離開現場，並將手機SIM卡、保護殼取下後，於同日晚間10時10分許返回該餐廳，佯以拾獲手機為由，將該手機（已無SIM卡、保護殼）交付予該餐廳店長鄭惠玲，再由鄭惠玲轉交予劉芸。 IPHONE品牌手機1支（已返還） 2萬1,500元 5 110年10月11日晚間8時10分許 新竹縣竹北市縣○○路000號萊爾富超商北冠門市 陳星卉 （提告） 趁無人注意之際，徒手竊取該門市店長陳星卉所管領、置放在貨架上之右列酒類商品，旋藏放至其褲子口袋而得手，未經結帳即離開現場。嗣經警於 110年10月12日凌晨1時14分通知被告到案說明，被告始坦承已將酒類飲罄，為警扣得該空瓶1瓶（已發還陳星卉）。 布魯客琴酒1瓶 100元 6 110年11月23日晚間7時45分許 新竹縣○○市○○街000號統一超商新北竹門市 楊子祺 (提告) 趁無人注意之際，徒手竊取該門市店長楊子祺所管領、置放在貨架上之右列商品共計298元，旋藏放至其隨身提袋內而得手，未經結帳即離開。嗣經警據報後，於同日晚間10時許，在新竹縣竹北市公二停五停車場發現黃偌男行蹤，黃偌男始坦承已將左列部分商品食用完畢，並主動交付未飲用之海尼根啤酒1罐為警扣案（已發還楊子祺）。 海尼根啤酒2罐 92元      碗裝辛拉麵1份 39元      桂格養氣人蔘雞精1罐 75元 7 110年12月19日中午12時34分許 新竹縣○○市○○街00號萊爾富超商北鮮門市 許智寧 （提告） 趁無人注意之際，以書籍掩飾行竊過程之方式，徒手竊取該門市店長許智寧所管領、置放在貨架上之右列商品共計259元，旋藏放至其隨身手提袋內而得手，復前往櫃檯結算其另外選購之商品，而未將所竊得之右列商品結帳即欲離開。嗣許智寧發現商品遭竊，旋上前攔阻並報警到場處理，為警當場扣得左列商品（已發還許智寧）。 鈦石灰立體口罩1包 120元      虎牌冰釀啤酒1罐 50元      沃福斯APA精釀啤酒89元 89元